【裁判字號】    95,抗,44
【裁判日期】    950628
【裁判案由】    本票裁定強制執行
【裁判全文】
臺灣臺南地方法院民事裁定                95年度抗字第44號
抗  告  人  鐸寶股份有限公司
法定代理人  乙○○
相  對  人  甲○○
上列抗告人因與相對人間本票裁定強制執行事件，對於中華民國
95年1月19日本院95年度票字第862號裁定提起抗告，本院裁定如
下：
    主  文
抗告駁回。
抗告程序費用由抗告人負擔。
    理  由
一、按執票人向本票發票人行使追索權時，得聲請法院裁定後強
    制執行。票據法第 123條定有明文。又本票執票人依上開法
    條之規定，聲請法院裁定對發票人之財產強制執行者，其性
    質與非訟事件無殊，法院就本票形式上之要件是否具備，以
    審查強制執行許可與否，並無確定實體上法律關係存否之效
    力，如發票人就票據債務之存否有爭執時，應由發票人提起
    確認之訴，以資解決，最高法院56年台抗字第714號、 57年
    台抗字第76號著有判例。又按本票既載明免除作成拒絕證書
    ，則執票人（即再抗告人）聲請裁定准予強制執行時，自毋
    庸提出已為付款提示之證據。且本票執票人依票據法第 123
    條規定向本票發票人行使追索權，聲請法院裁定准予強制執
    行，係屬非訟事件，對於此項聲請所為裁定，僅依非訟事件
    程序，就本票形式上之要件是否具備予以審查為已足。相對
    人尚郁公司等如主張再抗告人未為提示，依票據法第 124條
    準用同法第95條但書之規定，應由其負舉證之責，亦有最高
    法院84年台抗字第22號裁定可資參照。
二、本件相對人主張：其執有抗告人為發票人，如附表所示之本
    票 6紙（以下簡稱系爭本票），並免除作成拒絕證書，詎屆
    期提示未獲兌現，依票據法第 123條聲請裁定許可強制執行
    等情，已據提出本票 6紙為證。抗告意旨則略以：系爭本票
    係由抗告人交付予第三人陳文忠，並不是交付相對人，且相
    對人亦未提示系爭本票，抗告人自得拒絕支付系爭票款云云
    。惟查：（一）抗告人所述其將系爭本票交付第三人陳文忠
    ，不是交付本件相對人縱屬實在，亦屬抗告人與第三人陳文
    忠、第三人陳文忠與相對人間授受系爭本票原因關係所為之
    實體上爭執，揆諸首揭判例意旨，應由抗告人另行提起訴訟
    ，以資解決，不容於非訟事件程序中以此爭執；（二）抗告
    人雖另主張相對人未提示系爭本票云云，惟為相對人所否認
    ，而系爭本票既均已載明免除作成拒絕證書，則依上開說明
    ，自應由抗告人就其所主張相對人未為提示一事，負舉證責
    任，抗告人既未能舉證證明相對人未提示系爭本票，其此部
    分主張亦不足採信，則原裁定許可強制執行，並無違誤，抗
    告人據以提起抗告，請求廢棄原裁定，為無理由，應予駁回
    。
三、據上論結，本件抗告為無理由，依非訟事件法第46條、第21
    條第2項，民事訴訟法第495條之1第1項、第449條第1項、第
    78條，裁定如主文。
中    華    民    國    95    年    6    月     28    日
                  民事第二庭    審判長法  官  杭起鶴
                                      法  官  李杭倫
                                      法  官  翁金緞
以上正本證明與原本無異。
如不服本裁定，僅得於收受本裁定正本送達後10日內，以適用法
規顯有錯誤為理由，向本院提出再抗告狀，（須附繕本一份及繳
納再抗告裁判費新台幣1000元）經本院許可後始可再抗告。
中    華    民    國    95    年    6    月     28    日
                                      書記官  張豐榮


司法院資訊處製作；財團法人民間司法改革基金會備份。
